# 有关或有收益、或有资产的会计处理

提问人：lijiangyi2005 时间：2014-08-26 15:43:09
某企业与政府签署了一项资产协议，政府将建造的某大楼无偿给企业用五年，五年后入如果企业完成税收指标，该大楼无偿送给企业，否则大楼收回或企业购买。现在大楼的房产证、土地使用证已办到企业名下，企业应该如何处理账务

回答人：chenyiwei
这种情况属于与资产相关的政府补助。根据《企业会计准则第 16 号——政府补助》第五条规定，政府补助同时满足以下条件的，才能予以确认：（ 1 ）企业能够满足政府补助所附条件；（ 2 ）企业能够收到政府补助。对本案例而言，该政府补助所附条件就是主帖中提到的税收指标。如果企业在获得该大楼时，依据当时可获得的信息合理估计能够满足税收指标的，则可以将该大楼按照取得日的公允价值确认为一项固定资产，同时贷记递延收益（非货币性政府补助），在该固定资产的折旧年限内摊销该递延收益。如果预计不能满足所附条件的，则可以确认一项五年期的使用权（无形资产）和对应的递延收益，在 5 年期限内摊销。 在 5 年内的每个年末，都应根据最新的发展变化对能否满足政府补助所附条件的问题作出重新判断，必要时修正相关的会计估计，相应调整会计处理模式。

提问人：zengfengxia 时间：2014-08-28 19:01:34
可以适用或有事项准则吗？该资产能否取得取决于将来能否完成税收指标，是不是属于或有资产？在明确能够取得之前不确认资产。
政府补助只能确认近 5 年的租金收益。

回答人：chenyiwei
这个案例还是建议优先适用政府补助准则，即附条件的政府补助，不是或有事项。